---
title: "PROGETTO FINALE STATISTICA DESCRITTIVA"
author: "Pier Paolo"
date: "`r Sys.Date()`"
output: html_document
---

```{r setup, include=FALSE}
knitr::opts_chunk$set(echo = FALSE)
```

```{r}
realestate_texas<-read.csv("/Users/pierpaologuolo/Desktop/La vita di Pier/data_science/Statistica descrittiva/Progetto finale/realestate_texas.csv",header = TRUE, sep=",", dec = ".")
```

### TASK 1 + 2: indica il tipo di variabili contenute nel dataset

L'elaborazione avverrà su un database contenente dei dati riguardanti le vendite di immobili in Texas. Le variabili del database sono:

**city**: città <font color="#33CC00">**(variabile qualitativa nominale)**</font>

**year**: anno di riferimento <font color="#0099FF">**(variabile quantitativa continua)**</font>

**month**: mese di riferimento <font color="#0099FF">**(variabile qualitativa codificata)**</font>

**sales**: numero totale di vendite <font color="#0099FF">**(variabile quantitativa discreta)**</font>

**volume**: valore totale delle vendite in milioni di \$ <font color="#CC00FF">**(variabile quantitativa continua)**</font>

**median_price**: prezzo mediano di vendite in dollari <font color="#CC00FF">**(variabile quantitativa continua)**</font>

**listings**: numero totale di annunci attivi <font color="##0099FF">**(variabile quantitativa discreta)**</font>

**months_inventory**: quantità di tempo necessaria per vendere tutte le inserzioni correnti al ritmo attuale delle vendite <font color="#CC00FF">**(variabile quantitativa continua)**</font>

### TASK 3 + 4: calcola indici di posizione, variabilità e forma per tutte le variabili per le quali ha senso farlo, per le altre crea una distribuzione di frequenza. Qual'è la variabile con variabilità più elevata? come ci sei arrivato? E quale quella più asimmetrica?

Come prima cosa calcolo gli indici di posizione per le variabili del dataset:

```{r}

summary_realestate<-summary(realestate_texas[c("sales","volume","median_price","listings","months_inventory")])
knitr::kable(summary_realestate,col.name=c("sales","volume","median price","listings","months inventory"),caption = "**Summary**",align = "c")
```

Ora calcolo gli indici di variabilità ovvero la differenza interquartile, la varianza, la deviazione standard e infine effettuo un confronto tra le variabili per capire quale possiede la varianza maggiore.

```{r results='asis'}
# IQR
attach(realestate_texas)
IQR_sales<-IQR(sales)
IQR_volume<-IQR(volume)
IQR_median_price<-IQR(median_price)
IQR_listings<-IQR(listings)
IQR_months_inventory<-IQR(months_inventory)
IQR_resume<-data.frame(IQR_sales,IQR_volume,IQR_median_price,IQR_listings,IQR_months_inventory)
knitr::kable(IQR_resume,col.name=c("sales","volume","median price","listings","months inventory"),caption = "**IQR**",align = "c")
```

```{r}
# varianza
VAR_sales<-var(sales)
VAR_volume<-var(volume)
VAR_median_price<-var(median_price)
VAR_listings<-var(listings)
VAR_months_inventory<-var(months_inventory)
VAR_resume<-data.frame(VAR_sales,VAR_volume,VAR_median_price,VAR_listings,VAR_months_inventory)
knitr::kable(VAR_resume,col.name=c("sales","volume","median price","listings","months inventory"),caption = "**VAR**",align = "c")
```

```{r}
# deviazione std
SD_sales<-sd(sales)
SD_volume<-sd(volume)
SD_median_price<-sd(median_price)
SD_listings<-sd(listings)
SD_months_inventory<-sd(months_inventory)
SD_resume<-data.frame(SD_sales,SD_volume,SD_median_price,SD_listings,SD_months_inventory)
knitr::kable(SD_resume,col.name=c("sales","volume","median price","listings","months inventory"),caption = "**SD**",align = "c")
```

```{r}
# coefficiente di variazione 
cv<-function(x){
  return(sd(x)/mean(x)*100)
}

CV_sales<-cv(sales)
CV_volume<-cv(volume)
CV_median_price<-cv(median_price)
CV_listings<-cv(listings)
CV_months_inventory<-cv(months_inventory)
CV_resume<-data.frame(CV_sales,CV_volume,CV_median_price,CV_listings,CV_months_inventory)
knitr::kable(CV_resume,col.name=c("sales","volume","median price","listings","months inventory"),caption = "**CV**",align = "c")
```

La variabile "volume" possiede l'indice di variazione più elevato e di conseguenza è la variabile che presenta la varianza più elevata. Al contrario "median_price" è la variabile che presenta la variabilità più piccola.

Calcolo infine gli indici di forma ovvero asimetria e curtosi per queste variabili.

```{r}
library(moments)
Skewness_sales<-skewness(sales)
Skewness_volume<-skewness(volume)
Skewness_median_price<-skewness(median_price)
Skewness_listings<-skewness(listings)
Skewness_months_inventory<-skewness(months_inventory)
Skewness_resume<-data.frame(Skewness_sales,Skewness_volume,Skewness_median_price,Skewness_listings,Skewness_months_inventory)
knitr::kable(Skewness_resume,col.name=c("sales","volume","median price","listings","months inventory"),caption = "**Skewness**",align = "c")

```

La variabile "volume" è la più asimmetrica (in assoluto). La variabile "median_price" invece è la più asimmetrica negativamente. Ecco come si distribuiscono.

```{r,fig.width=10}
library(ggplot2)
library(gridExtra)
library(grid)
require(gridExtra)
sales_density<-ggplot(realestate_texas,aes(x=sales))+
  geom_density(col="green",linewidth=0.8,fill="lightgreen",alpha=0.4)
median_price_density<-ggplot(realestate_texas,aes(x=median_price))+
  geom_density(col="blue",linewidth=0.8,fill="lightblue",alpha=0.4)
grid.arrange(sales_density, median_price_density, ncol=2)


```

```{r}
Kurtosis_sales<-kurtosis(sales)-3
Kurtosis_volume<-kurtosis(volume)
Kurtosis_median_price<-kurtosis(median_price)-3
Kurtosis_listings<-kurtosis(listings)-3
Kurtosis_months_inventory<-kurtosis(months_inventory)-3
Kurtosis_resume<-data.frame(Kurtosis_sales,Kurtosis_volume,Kurtosis_median_price,Kurtosis_listings,Kurtosis_months_inventory)
knitr::kable(Kurtosis_resume,col.name=c("sales","volume","median price","listings","months inventory"),caption = "**Kurtosis**",align = "c")
```

Si nota che tutte le variabili, fatta ecezzione per "volume" (leptocurtica), presentano una distribuzione platicurtica.

Come ultima cosa ottengo la ditribuzione di frequenza per la variabile city per la quale, essendo una variabile nominale, non avrebbe avuto senso calcolare gli indici mostrati sopra.

```{r}
N<-dim(realestate_texas)[1]
freq_ass<-table(city)
freq_rel<-table(city)/N
distr_freq_city<-cbind(freq_ass,freq_rel)
knitr::kable(distr_freq_city,col.name=c("freq ass","freq rel"),caption = "**Distribuzione di frequenza**",align = "c")

```

La distibuzione della variabile "city" è una distribuzione quadrimodale.

### TASK 5: dividi una delle variabili quantitative in classi, decidi tu quale, costruisci la distribuzione di frequenza, il grafico a barre corrispondente e infine calcola l'indice di Gini.

Divido la variabile "sales" in 5 classi e ne costruisco la distribuzione di frequenza.

```{r}
sales_CL<-cut(sales,breaks = c(0,100,200,300,400,500))

ni_sales<-table(sales_CL)
fi_sales<-table(sales_CL)/N
Ni_sales<-cumsum(ni_sales)
Fi_sales<-Ni_sales/N

sales_CL_table<-cbind(ni_sales,fi_sales,Ni_sales,Fi_sales)
knitr::kable(sales_CL_table,"pipe",col.name=c("freq ass","freq ass relativa","freq cumulata","freq cumulata relativa"),caption = "**sales**",align = "c")

```

Rappresento la distribuzione in classi della variabile "sales" tramite un barplot.

```{r}
ggplot(realestate_texas)+
  geom_bar(aes(x=sales_CL),col="black",linewidth=0.8,fill="seagreen2",alpha=0.4)+
  labs(title = "Numero di vendite per classe di valore",
       y="N di vendite")+
  theme_classic()
```

Calcolo ora l'indice di Gini per la variabile "sales".

```{r}

gini.index<-function(x){
  fi2<-fi_sales^2
  j=length(table(x))
  
  gini=1-sum(fi2)
  gini.normalizzato=gini/((j-1)/j)
  
  return(gini.normalizzato)
}


gini_index_sales<-gini.index(sales_CL)  
knitr::kable(gini_index_sales,col.names = "Gini Index Value","pipe",align = "c")
```

Il valore dell'indice di Gini ottenuto ci dice che la distribuzione all'interno delle classi della variabile "sales" è piuttosto eterogenea. Dal barplot si vede come la classe più rappresentativa sia quella che contiene valori della variabile "sales" contenuti tra 100 e 200 vendite.

### TASK 6: indovina l'indice di Gini per la variabile "city".

```{r}
ni_city<-table(city)
fi_city<-table(city)/N
Ni_city<-cumsum(ni_city)
Fi_city<-Ni_city/N

gini.index<-function(x){
  fi2_city<-fi_city^2
  j_city=length(table(x))
  
  gini=1-sum(fi2_city)
  gini.normalizzato=gini/((j_city-1)/j_city)
  
  return(gini.normalizzato)
}

gini_index_city<-gini.index(city)  
knitr::kable(gini_index_city,col.names = "Gini Index Value","pipe",align = "c")

```

Il valore dell'indice di Gini per la variabile "city" è 1. Lo si sarebbe potuto "indovinare" anche dalla distribuzione calcolata in precedenza per questa variabile.

### TASK 7: qual'è la probabilità che presa una riga a caso di questo dataset essa riporti la città Beumont? e la probabilità che riporti il mese di Luglio? e la probabilità che riporti il mese di Dicembre 2012?

La probabilità che presa una riga a caso questa riporti la città Beumont è del 25%, come si vede in tabella.

```{r}
p_city<-table(city)/N
knitr::kable(p_city,"pipe",align = "l")
```

La probabilità che presa una riga a caso questa riporti il mese di Luglio è di circa l'8%.

```{r}
p_month<-table(month)/N 
knitr::kable(p_month,"pipe",align = "l")
```

La probabilità che presa una riga a caso questa riporti il mese di Dicembre del 2012 è dello 1,6%.

```{r}

p_year<-table(year)/N

p_my<-0.2*0.083
knitr::kable(p_my,"pipe",col.names="probabilità",align = "c")
```

### TASK 8: esiste una colonna con il prezzo mediano. Prova a crearne una che indichi il prezzo medio utilizzando le altre variabili che hai a disposizione.

Creo una nuova colonna con il prezzo medio.

```{r}
average_price<-volume/sales
realestate_texas_2<-(cbind(realestate_texas,average_price))
realestate_texas_3<-(realestate_texas_2[,c(1,2,3,4,5,9,6,7,8)])
new_db<-head(realestate_texas_3)
knitr::kable(new_db,"pipe",align = "c")
```

### TASK 9: prova a creare un'altra colonna che dia un'idea dell'efficacia degli annunci di vendita. Riesci a fare qualche considerazione?

Creo una nuova colonna nel dataset che indichi l'efficacia degli annunci di vendita. Valuto poi l'andamento di questa nuova variabile per ogni città.

```{r}
listing_effectiveness<-sales/listings
realestate_texas_4<-cbind(realestate_texas_3,listing_effectiveness)

ggplot(realestate_texas_4,aes(x=listing_effectiveness,fill=city))+
  geom_density(alpha=0.4)
```

Il nuovo indice "listing_effectiveness" considera il rapporto tra le vendite (sales) e il numero totale di annunci attivi (listings). Questo rapporto può dare un'idea di quanti annunci hanno portato effettivamente a una vendita.

### TASK 10: prova a creare dei summary() o semplicemente media e deviazione standard di alcune variabili a tua scelta condizionatamente alla città, agli anni, ai mesi.

Come prima cosa creo un nuovo dataset con media e deviazione standard della variabile "sales" condizionatamente alle variabili "city" e "year".

```{r}
library(dplyr)

realestate_texas_gby1<-realestate_texas_4 %>%
  group_by(city,year)%>%
  summarise(media=mean(sales),
            dev.sd=sd(sales))
realestate_texas_gby1_head<-head(realestate_texas_gby1,5)
knitr::kable(realestate_texas_gby1_head,"pipe",align = "c")


```

Faccio poi la stessa cosa condizionatamente al mese di Gennaio e ne do una rappresentazione grafica.

```{r}
realestate_texas_gby2<-realestate_texas_4 %>%
  group_by(city,month=1)%>%
  summarise(media=mean(sales),
            dev.sd=sd(sales))
realestate_texas_gby2_head<-head(realestate_texas_gby2,5)
knitr::kable(realestate_texas_gby2_head,"pipe",align = "c")
```

```{r}
ggplot(realestate_texas_gby2)+
  geom_line(aes(x=city,y=media,
                group=1))+
  geom_point(aes(x=city,y=media,
             group=1), col="red", size=3)+
  theme_linedraw()
```

Il prossimo grafico invece rappresenta l'andamento della variabile "listing effectiveness" per i mesi dell'anno 2010.

```{r}
Beaumont_DB<-realestate_texas_4%>%filter(city=="Beaumont",year==2010)


ggplot(Beaumont_DB)+
  geom_line(aes(x=as.factor(month),
               y=listing_effectiveness,
               group=1),
            col="red",
            lwd=0.9)+
  labs(x="Months",
       y="Listing Effectiveness")+
  theme_linedraw()
```

### TASK 11: utilizza i boxplot per confrontare la distribuzione del prezzo mediano delle case tra le varie città. Commenta.

Come si può vedere dal grafico la città BC station è quella con il prezzo mediano più alto. Wichita Falls invece, quella con il prezzo mediano più basso.

```{r}
ggplot(realestate_texas_4,aes(x=city,y=median_price))+
  geom_boxplot(col="red", fill="orange",alpha=0.6)+
  geom_point(col="tomato2",size=1.8,alpha=0.4)+
  theme_linedraw()
```

### TASK 12: utilizza i boxplot per confrontare la distribuzione del valore totale delle vendite tra le varie città ma anche tra i vari anni. Qualche considerazione da fare?

```{r,fig.width=10}
ggplot(realestate_texas_4)+
  geom_boxplot(aes(x=city,
                   y=volume,
                   fill=as.factor(year)))+
     scale_fill_discrete(name = "YEAR")
```

Dai boxplot si evince che il 2014 è stato l'anno in cui il volume totale di vendite è stato maggiore. Si nota comunque un trend crescente dal 2010 al 2014 (con qualche eccezzione data dalle vendite del 2011). A livello mediano la città di Tyler è quella che ogni anno ha registrato il volume totale di vendite maggiore e la città Wichita Falls quello minore.

### TASK 13: usa un grafico a barre sovrapposte per ogni anno per confrontare il totale delle vendite nei vari mesi, sempre considerando le città. Prova a commentare. Crea anche il grafico normalizzato.

```{r,fig.width=10}

ggplot(realestate_texas_4)+
  geom_col(aes(x=as.factor(year),
               y=volume,
               fill=city,
           position = "stack",
           stat="identity"))
```

```{r}
ggplot(realestate_texas_4)+
  geom_col(aes(x=as.factor(year),
               y=volume,
               fill=city),
           position="fill",
               stat="identity")
           
               
           
```

I due grafici rappresentano le vendite delle città per anno.
Il secondo grafico inoltre è normalizzato.


### TASK 14: crea una line chart di una variabile a tua scelta per fare confronti commentati tra città e periodi storici.

```{r,fig.width=10}
realestate_texas_4$Date<-as.Date(with(realestate_texas_4,paste(year,month,01,sep="-")),"%Y-%m-%d")

db_f<- realestate_texas_4 %>%
  group_by(city,year)%>%
  summarise(year_median=mean(median_price))

db_f%>%
  ggplot(aes(year,year_median,colour=city))+
  geom_line(size=2)+
  labs(title = "Confronto andamento del prezzo mediano per le 4 città",
       y="Prezzo mediano ($)")
  

```
La tendenza dei prezzi è quella di aumentare con l'andare degli anni. Per tutte le città infatti i prezzi più alti si sono registrati nel 2014 (con l'ecezzione della città di Beaumont). Il valore degli immobili tra le città si mantiene quasi costante: non vi sono momenti di questa serie in cui il valore degli immobili di una città superi quello di un'altra città.